臺灣臺東地方法院交通事件裁定　　　　 100年度交聲字第27號
原處分機關　交通部公路總局高雄區監理所臺東區監理站
異　議　人
即受處分人　袁文龍
上列異議人即受處分人因違反道路交通管理處罰條例案件，不服
原處分機關交通部公路總局高雄區監理所臺東監理站中華民國10
0年1月28日東監違裁字第裁81-A01XBP521號裁決（原舉發單號：
A01XBP521號），向本院聲明異議，本院裁定如下：
    主  文
異議駁回。
    理  由
一、原處分意旨略以：異議人即受處分人袁文龍駕駛牌照號碼59
    0-GS號營業貨運曳引車，於民國99年12月18日6時06分許，
    行經臺北市○○街時，因不遵守公路機關依道路交通管理處
    罰條例第5條規定所發布之命令，乃依同條例第60條第2項第
    2款、第68條第2項之規定，處罰鍰新臺幣（下同）900元，
    併計違規點數1點，又異議人前於99年11月2日，因酒後駕車
    遭記違規點數5點，故其合計違規點數已達6點，應予吊扣職
    業聯結車駕駛執照12個月等語。
二、異議意旨略以：異議人固有上開違規事實，惟前次酒駕已經
    檢察官為緩起訴處分，異議人且繳交50,000元予創世基金會
    ，若連同此次予以吊扣職業聯結車駕駛執照12個月實屬過重
    ，為此聲明異議等語。
三、按「為維護道路交通安全與暢通，公路或警察機關於必要時
    ，得就下列事項發布命令：一、指定某線道路或某線道路區
    段禁止或限制車輛、行人通行，或禁止穿越道路，或禁止停
    車及臨時停車。」、「汽車駕駛人，駕駛汽車有下列情形之
    一，而本章各條無處罰之規定者，處新臺幣九百元以上一千
    八百元以下罰鍰：二、不遵守公路或警察機關，依第五條規
    定所發布命令。」、「領有汽車駕駛執照之汽車駕駛人，除
    駕駛聯結車、大客車、大貨車外之非其駕駛執照種類之車輛
    ，違反本條例及道路交通安全規則之規定，應受吊扣駕駛執
    照情形時，無因而肇事致人受傷或重傷者，記違規點數五點
    。但一年內違規點數共達六點以上或再次應受吊扣駕駛執照
    情形者，併依原違反本條例應受吊扣駕駛執照處分規定，吊
    扣其駕駛執照。」道路交通管理處罰條例第5條第1款、第60
    條第2項第2款、第68條第2項分別定有明文。
四、經查，異議人駕駛牌照號碼590-GS號營業貨運曳引車，於99
    年12月18日6時06分許，行經臺北市○○街時，違反公路機
    關依道路交通管理處罰條例第5條規定所發布之命令，及前
    於99年11月2日，因酒後駕車遭記違規點數5點等情，為異議
    人所不爭執，復有違規查詢報表、北市警交大字第A01XBP52
    1號舉發違反道路交通管理事件通知單、臺北市政府警察局
    交通大隊大同分隊執勤報告、臺北市大貨車及聯結車禁行通
    行範圍路線圖、北縣警交大字第C00000000號舉發違反道路
    交通管理事件通知單、汽車記點查詢報表等件在卷可佐，堪
    予認定。
五、按法院認為聲明異議無理由者，應以裁定駁回之。道路交通
    事件處理辦法第18條定有明文。本件異議人確有上開違規事
    實，已如前述，是原處分機關依道路交通管理處罰條例第60
    條第2項第2款、第68條第2項之規定，裁處罰鍰900元，併計
    違規點數1點，復併同異議人前因酒後駕車遭記違規點數5點
    ，以其合計違規點數已達6點，予以吊扣職業聯結車駕駛執
    照12個月，核無違誤，異議人徒以處罰過重云云置辯，為無
    理由，應予駁回。
六、據上論斷，應依道路交通管理處罰條例第87條第2項、第89
    條，道路交通事件處理辦法第18條，裁定如主文。
中    華    民    國   100    年    5     月     2    日
                     交通法庭 法  官  范乃中
以上正本證明與原本無異。
如不服本裁定，應於裁定送達後5日內向本院提出抗告狀（須附
繕本）。
「切勿逕送上級法院」
                              書記官  賴淑芬
中    華    民    國   100    年    5     月    2    日